臺灣高等法院臺中分院刑事判決　　　　　民國九十三年度上訴字第二一○三號
　　上　訴　人
　　即　被　告　甲○○
　　選任辯護人　張慶宗
　　　　　　　　何孟育
右上訴人因違反槍砲彈藥刀械管制條例案件，不服臺灣南投地方法院中華民國九十三
年十一月十日第一審判決（民國九十三年度訴字第四七六號，起訴案號：臺灣南投地
方法院檢察署民國九十三年度偵字第二○一六號），提起上訴，本院判決如左：
    主      文
上訴駁回。
　　事      實
一、甲○○曾於民國（下同）八十九年間，因違反毒品危害防制條例案件，經臺灣彰
    化地方法院以八十九年度彰簡字第五八二號判決處有期徒刑四月確定；復於九十
    年間，因違反毒品危害防制條例案件，經臺灣雲林地方法院以九十年度易字第五
    六七號判決處有期徒刑一年確定，經接續執行後，於九十一年十月三日假釋付保
    護管束，並於九十二年二月七日期滿未經撤銷假釋，以已執行論。詎仍不知悔改
    ，先於九十二年間某日，在南投縣草屯鎮地區，以新台幣（下同）五千元之代價
    ，向某不知情之模型玩具店購得仿ＷＡＬＴＨＥＲ廠ＰＰＫ／Ｓ型半自動手槍製
    造之玩具手槍一支，供自己平日把玩。嗣因該槍枝槍機故障，甲○○復於九十三
    年六月六日再度前往前開不知情之模型玩具店，以三千元之代價購買同前型式之
    玩具手槍一支，並於當日基於製造具有殺傷力之改造手槍犯意，未經許可在其位
    於南投縣南投市○○○路八十二巷九號住處，以其所有之銼刀二支、通槍管及拆
    解用之螺絲起子各一支、小鋸刀一支、小鐵鎚一支、老虎鉗一支等工具，將前揭
    槍機故障之玩具槍枝槍管拆卸，予以貫通後，將該槍管改造在新購之同型玩具手
    槍上，製造使具有殺傷力之槍枝。甲○○改造該可發射子彈具有殺傷力之手槍完
    成後，並繼續未經許可持有該改造手槍。嗣於九十三年六月十一日十八時三十分
    許，為警方在南投縣竹山鎮桂林里中正巷二二○弄一號屋內查獲（原判決誤載為
    二二○號前），扣得前揭改造完成之手槍一支（槍枝管制編號00000000
    00號）、同型式未經改造惟槍機故障並經拆解之玩具手槍一支（非違禁物）；
    並經甲○○同意後，至其位於南投縣南投市○○○路八十二巷九號住處，扣得其
    所有銼刀二支、通槍管及拆解用之螺絲起子各一支、小鋸刀、小鐵鎚、老虎鉗各
    一支等改造工具。
二、案經南投縣政府警察局竹山分局報告臺灣南投地方法院檢察署檢察官偵查起訴。
    理      由
一、右開改造玩具手槍之事實，迭據上訴人即被告甲○○（下稱被告）於警訊、偵查
    、原審及本院審理時供認不諱，惟否認有製造可發射子彈具有殺傷力之改造手槍
    犯行，辯稱，伊改造之右開玩具手槍，並不能發射子彈，不具殺傷力云云。惟查
    ：
　(一)扣案之右開改造完成手槍一支，經送內政部警政署刑事警察局以性能檢驗法鑑定
    結果，認為：送鑑改造手槍一支（槍枝管制編號0000000000號），係
    由仿ＷＡＬＴＨＥＲ廠ＰＰＫ／Ｓ型半自動手槍製造之玩具手槍換裝土造金屬槍
    管而成之改造手槍，機械性能良好，可擊發適用子彈，具有殺傷力，有該局九十
    三年七月二十日刑鑑字第○九三○一二七六七一號槍彈鑑定書一份附卷可憑（見
    偵查卷第二七至二九頁），被告請求再送鑑定，核無必要，附此明。
　(二)復有扣案之前揭改造完成手槍一支、同型式未經改造惟槍機故障並經拆解之玩具
    手槍一支、銼刀二支、通槍管及拆解用之螺絲起子各一支、小鋸刀、小鐵鎚、老
    虎鉗各一支可資佐證。
　(三)綜上，被告未經許可製造可發射子彈具有殺傷力之玩具手槍之事證已明確，被告
    所辦，為圖卸刑責之詞，不足採信，犯行堪以認定。
二、被告右開犯罪行為，係於九十三年六月十一日十八時三十分許，經警在南投縣竹
    山鎮桂林里中正巷二二○弄一號丙○○住處屋內查獲，據證人即前往查獲之警員
    乙○○於本院審理時證稱，當時查到被告左側有一只黑色皮包，問係何人所有，
    經被告打開並說裡面沒有什麼東西，但伊看到一把手槍，槍管有打通，被告沒有
    承認是真槍，一直說是玩具槍，不算是自首等情（見本院卷第六三、六四頁），
    足見被告係經警詢問命其打開手提包，發覺有打通槍管之改造槍枝後，始供陳係
    玩具槍，且未供認係改造玩具槍枝，經核與於有偵查犯罪職權之機關或人員未發
    覺犯罪前，供出其犯罪，並接受裁判之自首要件不合，尚不能依自首之規定，減
    輕其刑，是被告於本院審理時另辯稱，其係自首犯罪，應依法減輕其刑云云，自
    無可取。
三、槍砲彈藥刀械管制條例第四條所稱之槍砲、彈藥，依同條例第五條之規定，非經
    中央主管機關許可，不得製造、販賣、運輸、轉讓、出租、出借、持有、寄藏或
  陳列。本件扣案之改造完成手槍，經鑑定研判係仿ＷＡＬＴＨＥＲ廠ＰＰＫ／Ｓ
    型半自動手槍製造之玩具手槍換裝土造金屬槍管而成之改造手槍，具有殺傷力，
    屬槍砲彈藥刀械管制條例第四條第一項第一款及同法第十一條所規定之「其他可
    發射金屬或子彈具有殺傷力之槍枝」，被告未經許可，製造前開槍枝，核其所為
    ，係犯槍砲彈藥刀械管制條例第十一條第一項之未經許可製造可發射子彈具有殺
    傷力之槍枝罪。被告製造手槍後持有該改造手槍之低度行為，應為製造手槍之高
    度行為所吸收，不另論罪。被告曾於八十九年間，因違反毒品危害防制條例案件
    ，經臺灣彰化地方法院以八十九年度彰簡字第五八二號判決處有期徒刑四月確定
    ；復於九十年間，再因違反毒品危害防制條例案件，經臺灣雲林地方法院以九十
    年度易字第五六七號判決處有期徒刑一年確定，經接續執行後，於九十一年十月
    三日假釋付保護管束，並於九十二年二月七日期滿未經撤銷假釋，以已執行論，
    此有臺灣高等法院被告全國前案紀錄表、南投地方法院檢察署刑案資料查註紀錄
    表各一份分別在原審卷、偵查卷內可稽，其於九十三年六月六日即有期徒刑執行
    完畢五年以內再犯本件有期徒刑以上之罪，為累犯，應依刑法第四十七條之規定
    加重其刑。
四、原審依槍砲彈藥刀械管制條例第十一條第一項，刑法第十一條前段，第四十七條
    ，第四十二條第二項（原判決誤載為第三項），第三十八條第一項第一款第二款
    ，罰金罰鍰提高標準條例第二條，審酌被告係為炫耀而製造可發射子彈具有殺傷
    力槍枝之犯罪動機，並未另行製造子彈，略減對於社會治安之危害，犯罪後尚知
    後悔，態度尚佳等一切情狀，從輕量處有期徒刑五年六月，併科罰金新台幣五萬
    元，並就罰金部分諭知易服勞役之折算標準。(四)扣案之仿ＷＡＬＴＨＥＲ廠ＰＰ
    Ｋ／Ｓ型改造手槍一支（槍枝管制編號0000000000號），係違禁物；
    扣案銼刀二支、通槍管及拆解用之螺絲起子各一支、小鋸刀、小鐵鎚、老虎鉗各
    一支等改造工具為被告所有，並係供被告製造可發射子彈具有殺傷力手槍犯罪所
    用，均應依法宣告沒收。另扣案之被告所有未經改造、槍機故障並經拆解仿ＷＡ
    ＬＴＨＥＲ廠ＰＰＫ／Ｓ型玩具手槍一支，雖非違禁物，惟既係被告拆解做為前
    揭改造手槍零件之用，仍屬供被告犯罪所用之物，亦併予宣告沒收，經核認事用
    法，均無違誤，量刑亦稱妥，被告上訴意旨，否認其所改造之手槍具有殺傷力，
    且其係自首犯罪，請求減輕其刑，為無理由，應予駁回。
五、據上論斷，應依刑事訴訟法第三百六十八條，判決如主文。
本案經檢察官丁○○到庭執行職務。
中      華      民      國　    九十四     年     二      月    十六　　日
　　　　　　　　　　　　　　　　臺灣高等法院臺中分院刑事第一庭
　　　　　　　　　　　　　　　　　　　審判長法　官　陳　紀　綱
　　　　　　　　　　　　　　　　　　　　　　法　官  吳　重　政
　　　　　　　　　　　　　　　　　　　　　　法　官　陳　登　源
右正本證明與原本無異。
如不服本判決應於收受送達後十日內向本院提出上訴書狀，其未敘述上訴之理由者並
得於提起上訴後十日內向本院補提理由書（均須按他造當事人之人數附繕本）。
　　　　　　　　　　　　　　　　　　　　　　書記官　林　明　冬
中      華      民      國　    九十四     年     二      月    十七　　日
所犯法條：
槍砲彈藥刀械管制條例第十一條第一項：
未經許可，製造、販賣或運輸第四條第一項第一款所稱其他可發射金屬或子彈具有殺
傷力之各式槍砲者，處五年以上有期徒刑，併科新臺幣一千萬元以下罰金。
                    　　　　　　　　　　　　　　　　　　Ｒ
